# 请问陈版，子公司的关联方是母公司的关联方吗？具体会计准则规定是什么？

提问人：ahczxl 时间：2016-11-29 09:29:04
请问陈版，子公司的关联方是母公司的关联方吗？具体会计准则规定是什么？

回答人：chenyiwei
在确定关联方关系时，母子公司是一个整体，母公司的关联方也是子公司的关联方，反之亦然。 但是，对子公司有重大影响的少数股东，虽然可以认为是母公司合并报表层面的关联方，但在集团合并报表附注中披露关联交易时，只有该少数股东与其可施加重大影响的该组成部分（即该子公司）之间的交易和往来才作为关联方交易披露。
参考IAS 24（ 2009 年修订）第九条对关联方范围的规定：
关联方是指与编报财务报表的主体（本准则中称为“报告主体”） 相关联的个人或者主体。 （１）个人或其关系密切的家庭成员与报告主体关联，如果该个人： ①控制或共同控制报告主体； ②对报告主体有重大影响；或者 ③是报告主体或其母公司的关键管理人员之一。 （２） 若符合下列任何一个条件，则该主体是报告主体的关联方： ①主体与报告主体是同一集团的成员（这意味着母公司、子公司和同级子公司互为关联方）。 ②一个主体是另一主体的联营企业或合营企业（或者是另一主体同一集团成员的联营企业或合营企业）。 ③两个主体同为第三方的合营企业。 ④一个主体是第三个主体的合营企业而另一主体是该第三个主体的联营企业。 ⑤该主体是一个为报告主体或与报告主体相关联主体的雇员福利而设立的离职后福利计划。如果报告主体本身就是这样一个计划，则发起该计划的雇主也与该报告主体相关联。 ⑥由（１） 中认定的个人控制或共同控制的主体。 ⑦由（１） ①中认定的个人重大影响的主体，或者担任关键管理人员的主体及其子公司。 ⑧该主体或其所在集团的成员为报告主体或报告主体的母公司提供关键管理人员服务。

提问人：zhuyingqingxin 时间：2018-04-05 16:33:25
陈版，请问母公司的合营及联营企业是子公司的关联方吗？《企业会计准则第 36 号--关联方披露》中列举了关联方： 第四条 下列各方构成企业的关联方： （一）该企业的母公司。 （二）该企业的子公司。 （三）与该企业受同一母公司控制的其他企业。 （四）
对该企业实施共同控制的投资方。 （五）对该企业施加重大影响的投资方。 （六）该企业的合营企业。 （七）该企业的联营企业。
列举项中并未说明母公司的合营及联营企业是本企业的关联方，那在子公司层面，母公司的合营及联营企业是否是关联方？ 另，如果是关联方，那在合并链条较长的企业中，母公司的合营及联营企业的子公司也较多，那合营及联营企业的子公司是否也是该企业的关联方？

回答人：chenyiwei
是。

提问人：zhuyingqingxin 时间：2018-04-05 17:07:51
@陈奕蔚 陈版，如下图，ABEF均是母公司的子公司，C公司是B公司的联营企业，D公司是C公司的子公司，D公司与F公司有交易，那么请问F公司是否需要披露为关联交易？

回答人：chenyiwei
需要作为关联交易披露。C和D均为母公司和ABEF的关联方。